臺灣臺北地方法院民事判決
109年度簡上附民移簡字第6號
原      告  孫霆翰  

訴訟代理人  石宗波  
被      告  王世國  
訴訟代理人  陳鼎正律師
複  代理人  陳致宇律師
被      告  晨揚國際事業有限公司

法定代理人  林美貞  
上列當事人間請求侵權行為損害賠償事件，原告提起刑事附帶民
事訴訟，經本院刑事庭裁定移送前來（109年度審交簡上附民字
第11號），本院於民國110年10月20日言詞辯論終結，判決如下
：
    主  文
原告之訴及假執行之聲請均駁回。
訴訟費用由原告負擔。
    事實及理由
壹、程序方面：
    被告晨揚國際事業有限公司（下稱晨揚公司）經合法通知未
    於言詞辯論期日到場，核無民事訴訟法第386條所列各款情
    形，爰依原告之聲請，由其一造辯論而為判決。
貳、實體方面：
一、原告起訴主張：被告甲○○於民國108年6月23日下午5時57分
    許，駕駛車牌號碼：000-00號自用大貨車（下稱被告甲○○大
    貨車），沿新北市坪林區北宜公路宜蘭往坪林方向行駛，行
    至北宜公路45.7公里處路段，本應隨時注意車前狀況，採取
    必要之安全措施以避免危險發生，而依當時天候雨、日間自
    然光線、柏油路面濕潤無缺陷、無障礙物、視距良好等客觀
    情狀，並無不能注意之情事，竟疏未注意及此，不慎撞擊同
    向前方由原告駕駛、搭載訴外人蔡雨岑（下稱蔡雨岑）之車
    牌號碼：0000-00號自用小貨車（下稱原告小貨車），致原
    告小貨車受損，並使原告受有頭部外傷併腦震盪、腰背部拉
    傷之傷害（上開事故，稱為系爭車禍），原告因此受有下列
    損害，茲分述如下：㈠醫療費用：新臺幣（下同）19,843元
    ，原告為治療上揭傷勢，前往各該醫療院所接受醫師診斷暨
    治療，共計花費19,843元。㈡看護費用：36,000元，原告受
    有上揭傷勢後，於休養之30日期間，日常生活起居均需家屬
    協助照護，以每日看護費用1,200元計算，據此請求賠償看
    護費用36,000元（計算公式：每日看護費用1,200元×30日＝3
    6,000元）。㈢不能工作之薪資損失：80,618元，原告原係從
    事家具搬運工作，因前揭傷勢，無法工作長達兩月，原告從
    事家具搬運業有7年以上年資，每月平均薪資為40,309元，
    受有薪資損失80,618元（計算公式：每月薪資40,309元×2月
    ＝80,618元）。㈣拖車費用：4,500元，原告小貨車於系爭車
    禍發生後依法應即時從現場拖離，避免妨礙公眾交通往來安
    全，為此支付拖車費用：4,500元。㈤汽車修理費用：195,75
    0元，原告小貨車因遭被告甲○○大貨車自後方突然猛力撞擊
    ，受有重大損害，原告為修復其小貨車所受損害共計花費汽
    車修理費用195,750元。㈥營業損失：234,000元，原告小貨
    車修理期間長達三月，原告小貨車本為原告搬運家具必要之
    生財工具，以租用貨車一天租金為3,000元計算營業損失，
    原告於上揭修理期間所受營業損失合計為234,000元（計算
    公式：每月3,000元×26天×3月＝234,000元）。㈦慰撫金：1,4
    29,289元，原告因系爭車禍受有頭部外傷併腦震盪、腰背部
    拉傷之傷害，傷勢嚴重，生活起居均需家人照護，且需進行
    長期復健，身心均承受重大痛苦，爰請求賠償慰撫金1,429,
    289元，以資慰藉。綜上，原告所受損害合計為2,000,000元
    （計算公式：醫療費用19,843元＋看護費用36,000元＋不能工
    作之薪資損失80,618元＋拖車費用4,500元＋汽車修理費用195
    ,750元＋營業損失234,000元＋慰撫金1,429,289元＝2,000,000
    元）。又被告晨揚公司為被告甲○○之僱用人，依民法第188
    條第1項之規定，該公司就被告甲○○因執行職務，侵害原告
    健康權、身體權之傷害行為，應與被告甲○○負連帶賠償責任
    ；據此，爰依民法第184條第1項前段、第188條第1項、第19
    1條之2、第193條、第195條、第196條、第213至216條之侵
    權行為損害賠償法律關係，提起本訴，並聲明：㈠被告應連
    帶給付原告2,000,000元，及自刑事附帶民事起訴狀繕本送
    達最後被告翌日起，至清償之日止，按週年利率5％計算之利
    息。㈡原告願供擔保，請准宣告假執行。
二、被告甲○○則抗辯略以：原告於上揭、時地駕駛小貨車有貿然
    急停煞車又緊急迴轉之違規行為，因而導致系爭車禍之發生
    ，是原告就系爭車禍之發生與有過失，至少應負二分之一之
    過失責任，被告甲○○依民法第217條第1項之規定，請求法院
    減輕賠償責任二分之一；又原告請求賠償醫療費用19,843元
    、看護費用36,000元，然原告所受傷勢輕微，並無由專人進
    行照護之必要，且原告就上揭醫療費用、看護費用，已向訴
    外人兆豐產物保險股份有限公司（下稱兆豐產險公司）申請
    保險理賠，並領得強制汽車責任險保險金742,140元，自不
    得向被告甲○○請求賠償；至原告請求不能工作之薪資損失80
    ,618元及營業損失234,000元部分，被告甲○○否認原告所提
    出原證6薪資公秤資料之形式上真正，原告亦未提出任何證
    據證明其每月薪資為40,309元暨其因上揭傷勢於2個月內無
    法工作，且原告空言每日營業損失為3,000元，並未提出任
    何證據以資證明，自不得請求被告甲○○賠償上揭薪資損失及
    營業損失；又原告小貨車僅左前車門受損，且該車老舊，原
    告主張修理費用195,750元，顯不合理，縱認原證8估價單所
    列修理工項均屬必要，原告既係以全新材料進行修繕，就材
    料費用104,750元亦應予以折舊；末查，本件原告所受傷勢
    輕微，且原告主張之「精神創傷」核與其所受頭部外傷併腦
    震盪、腰背部拉傷之傷害並無相當因果關係，其請求精神賠
    償數額高達慰撫金1,429,289元，顯屬無理，應予核減至50,
    000元為當等語；並答辯聲明：㈠原告之訴及假執行之聲請均
    駁回，㈡如受不利判決，願供擔保請准宣告免為假執行。
三、被告晨揚公司則抗辯略以：被告甲○○並非被告晨揚公司僱用
    之貨運司機，被告甲○○係被告晨揚公司之承攬人，而非受僱
    人，且依被告甲○○與被告晨揚公司簽訂承攬契約書（下稱系
    爭承攬契約），被告甲○○行駛車輛必須依照道路交通相關法
    律及法規，被告晨揚公司無須就被告甲○○過失傷害行為對原
    告所造成任何損害負連帶賠償責任，原告對被告晨揚公司所
    為損害賠償請求，顯無理由等語；並答辯聲明：㈠原告之訴
    及假執行之聲請均駁回，㈡如受不利判決，願供擔保請准宣
    告免為假執行。　　
四、兩造不爭執事實如下：（見本院卷㈠第276、277、314頁）
　㈠被告甲○○於108年6月23日下午5時57分許，駕駛被告甲○○大貨
    車，沿新北市坪林區北宜公路宜蘭往坪林方向行駛，行至北
    宜公路45.7公里處路段，本應隨時注意車前狀況，採取必要
    之安全措施以避免危險發生，而依當時天候雨、日間自然光
    線、柏油路面濕潤無缺陷、無障礙物、視距良好等客觀情狀
    ，並無不能注意之情事，竟疏未注意及此，不慎撞擊同向前
    方由原告翰駕駛、搭載蔡雨岑之原告小貨車，致原告受有頭
    部外傷併腦震盪、腰背部拉傷之傷害。
　㈡原告因系爭車禍而受有醫療費用19,843元、拖車費用4,500元
    之損失。
　㈢原告因系爭車禍向兆豐產險公司領得強制汽車責任險保險金7
    42,140元。　　
四、茲就兩造之爭點及本院之判斷，分述如下：
　　本件兩造對於原告因系爭車禍受有醫療費用19,843元及拖車
    費用4,500元之損失，及被告甲○○就系爭車禍之發生確有過
    失一節，並無爭執，是原告依民法第184條第1項前段及第19
    3條第1項之規定，請求被告甲○○賠償其因系爭車禍所受上揭
    醫療費用及拖車費用之損失，自屬有據；惟原告主張其因系
    爭車禍亦有看護費用36,000元、不能工作之薪資損失80,618
    元、汽車修理費用195,750元、營業損失234,000元及慰撫金
    1,429,289元等損害，另被告晨揚公司為被告甲○○之僱用人
    ，應與被告甲○○負連帶賠償責任等情，則遭被告所否認，從
    而，本件之爭點厥為：㈠被告晨揚公司應否就被告甲○○造成
    原告之損害負連帶賠償責任？㈡原告請求賠償看護費用36,00
    0元，是否有據？㈢原告就系爭車禍是否受有因傷不能工作之
    情形？其請求被告賠償因傷不能工作之薪資損失80,618元，
    是否有據？㈣原告請求被告賠償汽車修理費用195,750元，是
    否有據？㈤原告請求被告賠償營業損失234,000元，是否有據
    ？㈥原告得否請求被告賠償慰撫金1,429,289元？㈦被告甲○○
    抗辯原告就系爭車禍之發生與有過失，是否可採？㈧經扣除
    強制汽車責任險保險金742,140元後，原告得請求被告賠償
    之金額為何？茲分述如下：　
　㈠被告晨揚公司應就被告甲○○造成原告之損害負連帶賠償責任
    。
　　⒈按「按承攬與僱傭同屬於供給勞務之契約，惟前者仍以發
      生結果 (工作之完成) 為目的之契約，供給勞務不過為其
      手段而已；後者則以供給勞務本身為目的之契約，亦即除
      供給勞務外，並無其他目的。此為二者區別之所在。民法
      第一百八十八條第一項所謂受僱人，並非僅限於僱傭契約
      所稱之受僱人，凡客觀上被他人使用為之服勞務而受其監
      督者，均係受僱人 (本院五十七年台上字第一六六三號判
      決參照) 。此所謂監督，係指對勞務之實施方式、時間及
      地點加以指示或安排之一般的監督而言」、「 按僱用人
      藉使用受僱人而擴張其活動範圍，並享受其利益，且受僱
      人執行職務之範圍，或其適法與否，要非與其交易之第三
      人所能分辨，為保護交易之安全，受僱人之行為在客觀上
      具備執行職務之外觀，而侵害第三人之權利時，僱用人即
      應負連帶賠償責任。故民法第一百八十八條第一項所謂受
      僱人因執行職務不法侵害他人之權利，不僅指受僱人因執
      行其所受命令，或委託之職務自體，或執行該職務所必要
      之行為而言，即濫用職務或利用職務上之機會及與執行職
      務之時間或處所有密切關係之行為，其在外形之客觀上足
      認為與執行職務有關，而不法侵害他人之權利者，即令其
      係為自己利益所為之違法行為，亦應包括在內」，有最高
      法院81年度台上字第2686號民事裁判、91年度台上字第26
      27號民事裁判足資參照。
　　⒉被告晨揚公司固抗辯稱其與被告甲○○間係承攬關係，自非
      被告甲○○之僱用人云云；惟查，系爭車禍發生當時被告甲
      ○○所駕駛大貨車係被告晨揚公司向順益公司所承租，業經
      被告晨揚公司法定代理人乙○○於109年1月13日新北市政府
      警察局新店分局坪林分駐所警訊時陳述明確（見北檢109
      年度偵字第5020號偵查卷第19頁），且被告甲○○大貨車上
      確實印有「晨揚國際事業有限公司」等清晰字樣，有現場
      照片附卷可稽（見北檢109年度偵字第5020號偵查卷第73
      、77頁）；再查，依卷附被告晨揚公司所提出系爭承攬契
      約第1條：「乙方（指被告甲○○）須每天依簽約客戶要求
      時間，到指定攬收地點收、送洗濯物」之約定內容可悉（
      見本院卷㈠第232頁），被告甲○○客觀上係被被告晨揚公司
      使用為之服勞務而受其監督者，兩者間具有事實上僱用關
      係，是被告晨揚公司前開所辯，顯與事實不符，不足採信
      ；從而，被告晨揚公司依民法第188條第1項前段之規定，
      應就被告甲○○因執行職務，不法侵害原告權利，負連帶損
      害賠償責任。
　㈡原告得請求被告賠償看護費用36,000元。
　　⒈按「親屬間之看護，縱因出於親情而未支付該費用，然其
      所付出之勞力，顯非不能以金錢為評價，此種基於身分關
      係之恩惠，自不能加惠於加害人，而應比照一般看護情形
      ，認被害人受有相當看護費之損害，命加害人賠償，始符
      民法第193條第1項所定『增加生活上需要』之意旨」，有最
      高法院89年度台上字第1749號判決可資參照。
　　⒉經查，原告因系爭車禍受有頭部外傷併腦震盪、腰背部拉
      傷之傷害，於108年6月23日前往臺北市立萬芳醫院急診就
      診，後於108年6月27日、108年8月30日、108年9月6日、1
      08年9月20日、108年10月4日、108年10月21日、108年11
      月13日、108年11月27日、108年12月25日、109年1月20日
      、109年2月17日持續在臺北市立萬芳醫院神經外科門診就
      診，經醫師診斷認需專人照護一個月，門診追蹤治療，有
      臺北市立萬芳醫院109年2月17日診斷證明書附卷足憑（見
      本院卷㈠第155頁），本院後就原告就診、休養等相關情形
      函詢臺北市立萬芳醫院，該院回覆以「…，依本院醫師回
      覆，醫療常規認定應從108年6月23日受傷後至7月22日止
      ，共一個月，此休養生息期間醫師建議由專業照顧人員進
      行一般看護，至於全日或半日看護，需視病人或家屬之需
      求」等語，有臺北市立萬芳醫院109年11月4日萬院醫病字
      第1090008983號函在卷可憑（見本院卷㈠第323頁），且原
      告所受傷勢為頭部外傷併腦震盪、腰背部拉傷，於臺北市
      立萬芳醫院神經外科持續門診追蹤治療，時間長達半年以
      上，傷勢並非輕微，本院綜合上情研判，認原告於108年6
      月23日至108年7月22日共計30日之休養康復期間確實有由
      家屬進行看護照料之必要，是被告甲○○抗辯原告並無由他
      人進行看護之必要云云，並不可採。又依卷附臺大醫院住
      院就醫須知（見本院卷㈡第135頁），該院所提供僱用陪病
      員服務，十二小時白班收費1,300元，而原告請求以每日1
      ,200元計算看護費用，顯未逾臺大醫院陪病員十二小時白
      班1,300元之收費標準，尚屬妥適，從而原告請求上揭30
      期間之看護費用36,000元（計算公式：1,200元×30日＝36,
      000元），應屬可採。
　㈢原告得請求被告賠償因傷不能工作之薪資損失23,100元。
　　⒈按「不法侵害他人之身體或健康者，對於被害人因此喪失
      或減少勞動能力或增加生活上之需要時，應負損害賠償責
      任」，民法第193條第1項定有明文，而「身體或健康受侵
      害，而減少勞動能力者，其減少及殘存勞動能力之價值，
      不能以現有之收入為準，蓋現有收入每因特殊因素之存在
      而與實際所餘勞動能力不能相符，現有收入高者，一旦喪
      失其職位，未必能自他處獲得同一待遇，故所謂減少及殘
      存勞動能力之價值，應以其能力在通常情形下可能取得之
      收入為標準」、「被害人因身體健康被侵害而喪失勞動能
      力所受之損害，其金額應就被害人受侵害前之身體健康狀
      態、教育程度、專門技能、社會經驗等方面酌定之，不能
      以一時一地之工作收入為準」，亦有最高法院61年台上字
      第1987號、63年台上字第1394號民事判決可資參照，是認
      被害人因身體或健康受侵害，以致喪失或減少勞動能力本
      身即為損害，並不限於實際所得之損失，勞動能力雖無如
      一般財物之交換價格，但透過僱傭或勞動契約方式，事實
      上有勞動力之買賣，工資乃其對價，故勞動能力實為一種
      人力資本，依個人能力，而有一定程度之收益行情，故喪
      失或減少勞動能力本身即為損害，至於個人實際所得額，
      不過評價勞動能力損害程度之資料而已，合先敘明。
　　⒉經查，依前揭臺北市立萬芳醫院109年2月17日診斷證明書
      （見本院卷㈠第155頁）及該醫院109年11月4日萬院醫病字
      第1090008983號函（見本院卷㈡第323頁）可悉，原告於10
      8年6月23日至108年7月22日期間因傷需進行休養康復，並
      有由家屬進行看護照料之必要，參以原告於系爭車禍受傷
      前係從事駕駛小貨車搬運家具行業，衡情其工作性質及內
      容應需長期間駕車、勞動、搬運重物，而原告既經專業醫
      師診斷認於系爭車禍發生後1個月期間需予休養並由專人
      照護，則其於該1個月期間受有不能工作之薪資損失一節
      ，應可認定。至原告所提出原證6薪資公秤查詢資料（見
      本院卷㈠第209頁）雖經被告否認其形式上真正，且依卷附
      稅務電子閘門財產所得調件明細表（見本院卷㈡第117至12
      7頁），原告於106年度至108年度薪資所得額均為0元，惟
      上揭資料充其量僅能證明原告並未依法申報個人所得稅，
      尚不能遽以推論原告實際並無任何勞務所得；再按「當事
      人已證明受有損害而不能證明其數額或證明顯有重大困難
      者，法院應審酌一切情況，依所得心證定其數額」，民事
      訴訟法第222條第2項，承上，本件原告已證明其受有1個
      月期間不能工作之薪資損失，雖其無法證明薪資之數額，
      然勞動部於107年9月5日發布，自108年1月1日起實施，每
      月基本工資調整為23,100元，有中華民國勞動部全球資訊
      網查詢資料附卷足憑（見本院卷㈡第130頁），而基本工資
      制度係依據勞動基準法及基本工資審議辦法，於每年第三
      季由勞動部邀請各界人士組成「基本工資審議委員會」進
      行審議，如會中決議調整，則將結果交由行政院核定公告
      後實施，本院綜合上情認定，原告於上揭1個月期間至少
      受有23,100元之薪資損失一節應堪認定，從而原告請求被
      告賠償23,100元，應屬可採，逾此部分之數額，則無理由
      ，不應准許。
　㈣原告得請求被告賠償汽車修理費用101,475元。
    ⒈按不法毀損他人之物者，被害人得請求賠償其物因毀損所
      減少之價額，民法第196條定有明文；又按物被毀損時，
      被害人除得依民法第196條請求賠償外，並不排除民法第2
      13條至第215條之適用。再者，依民法第196條請求賠償物
      被毀損所減少之價額，得以修復費用為估定之標準，但以
      必要者為限（例如︰修理材料以新品換舊品，應予折舊）
      ，此有最高法院77年度第9次民事庭會議決議可資參照。
    ⒉依卷附新北市政府警察局新店分局坪林分駐所道路交通事
      故補充資料表記載之內容，原告小貨車受損部位為「車頭
      左側變形與左側車門變形」（見北檢109年度偵字第5020
      號偵查卷第91頁），核與原告於108年6月27日將原告小貨
      車送往修車廠商即訴外人宏達車業有限公司（下稱宏達公
      司）進行維修時所拍攝維修前之車損照片大致相符（見本
      院卷㈠第473至487頁），是認宏達公司於108年6月27日依
      據上揭車輛實際受損狀況所擬定之修繕方法暨估計單記載
      各該工項、材料應均係修復原告小貨車車損所必要，且原
      告確實已支付宏達公司汽車修理費用195,750元，亦有兩
      造不爭執其形式真正之估價單（見本院卷㈠第213至222頁
      ）、宏達公司書立證明書（見本院卷㈠第225頁）及統一發
      票（見本院卷㈠第389頁）等資料附卷足憑，是被告甲○○抗
      辯原告所支付195,750元非屬必要之修理費用云云，核與
      事實不符，並不可採。
    ⒊又查，原告小貨車之修理費用195,750元，包含材料費用10
      4,750元、工資費用66,500元、烤漆費用24,500元，有上
      揭估價單附卷足憑（見本院卷㈠第213至222頁），而關於
      材料部分，係以全新零件替換毀損之舊品，此為原告所自
      承（見本院卷㈠第274頁），即應以扣除按使用年限計算折
      舊後之費用為限。參酌營利事業所得稅查核準則第95條第
      6款規定，固定資產提列折舊採用定率遞減法者，以1年為
      計算單位，其使用期間未滿1年者，按實際使用之月數相
      當於全年之比例計算之，不滿1月者，以月計。又依行政
      院公佈之固定資產耐用年數表及固定資產折舊率表所示（
      見本院卷㈠第351頁），其他業用客車、貨車耐用年限為5
      年，依定律遞減折舊率為1000分之369，並以1年為計算單
      位，其使用期間未滿1年者，按實際使用之月數相當於全
      年之比例計算之，不滿1月者，以1月計算之，且採用定率
      遞減法者，其最後一年之折舊額，加歷年折舊累計額，其
      總和不得超過該資產成本原額之10分之9。承上，原告小
      貨車於108年6月27日由宏達公司進行維修估價，材料費用
      為104,750元、工資費用66,500元、烤漆費用24,500元，
      而原告小貨車出廠年月為94年6月，有公路監理電子閘門
      查詢資料在卷可稽（見本院卷㈡第113頁），距系爭事故發
      生之108年6月23日，使用期間約為14年，已逾5年之耐用
      年限，依上開折舊規定，其材料費用經折舊後價值應為10
      ,475元（計算公式：104,750元×1/10＝10,475元），至烤
      漆費用24,500元部分，因所謂「烤漆費用」，係指工廠將
      漆料噴灑於汽車零件外觀之車體塗裝費用，而漆體非屬因
      時日經過而效用減低之零件，當漆掉落時，必須重新施工
      噴灑以回復原狀，本無噴灑新漆或舊漆之差別，亦無效能
      增加可言，是就此工項所衍生之費用並非以新品代替舊品
      之零件支出，即無折舊之問題，自應以實際支出金額計算
      損害，故原告得請求被告賠償之修理費用應為101,475元
      （計算公式：材料費用10,475元＋工資費用66,500元、烤
      漆費用24,500元＝101,475元），逾此數額，則無理由。
　㈤原告不得請求被告賠償營業損失234,000元。
    ⒈按「當事人主張有利於己之事實者，就其事實有舉證之責
      任」，民事訴訟法第277條前段定有明文。再按「民事訴
      訟如係由原告主張權利者，應先由原告負舉證之責，若原
      告先不能舉證，以證實自己主張之事實為真實，則被告就
      其抗辯事實，即令不能舉證，或其所舉證據尚有疵累，亦
      應駁回原告之請求」，有最高法院72年度台上字第4225號
      民事裁判。本件原告主張其因系爭車禍受有營業損失234,
      000元云云，然遭被告否認，依前揭說明，自應由原告就
      其因因系爭車禍受有營業損失234,000元之利己事實負舉
      證責任。
    ⒉原告固主張原告小貨車修理期間長達三月，該小貨車為原
      告搬運家具必要之生財工具，以租用貨車一天租金為3,00
      0元計算營業損失，原告於該段修理期間所受營業損失為2
      34,000元云云，惟查，原告係以搬運家具為營生，而非以
      出租小貨車為業，則其以租用貨車租金計算營業損失，顯
      不合理，況原告就其主張所受營業損失234,000元部分，
      並未提出任何證據以資證明，從而，其請求被告賠償營業
      損失，顯屬無據，不能准許。
　㈥原告得請求被告賠償慰撫金80,000元。
　　⒈按「不法侵害他人之身體、健康、名譽、自由、信用、隱
      私、貞操，或不法侵害其他人格法益而情節重大者，被害
      人雖非財產上之損害，亦得請求賠償相當之金額。其名譽
      被侵害者，並得請求回復名譽之適當處分」，民法第195
      條第1項定有明文；再按「民法第一百九十五條所謂相當
      之金額，應斟酌加害人與被害人雙方之身分、資力與加害
      程度，及其他各種情形核定之」、「慰撫金是否相當，應
      以加害行為之加害程度及被害人所受痛苦，斟酌加害人及
      被害人之身分、經濟地位等各種情形定之」，亦有最高法
      院47年台上字第1221號、51年台上字第223號民事判決足
      參。
　　⒉經查，原告為國中畢業，從事家具搬運業，名下有土地一
      筆，汽車兩輛，被告甲○○為國中畢業，擔任大貨車司機，
      108年度有兩筆租賃所得，名下有不動產14筆，被告晨揚
      公司名下有不動產6筆、汽車17輛，業據兩造陳述明確，
      並有稅務電子閘門財產所得條件明細表附卷足憑（見本院
      卷㈠第17至81頁及本院卷㈡第117至127頁），本院審酌原告
      因被告甲○○之駕車過失致受傷，其肉體、精神確受相當程
      度之痛苦，及兩造之身分、地位、經濟狀況、職業、教育
      程度、本件傷害事件發生始末等一切情狀，認原告得請求
      被告賠償非財產上之精神損害，應以80,000元計算為適當
      ，逾此部分之請求，則無理由。
  ㈦被告甲○○抗辯原告就系爭車禍之發生與有過失，並不可採。
　　⒈被告甲○○固抗辯原告於上揭、時地駕駛小貨車有貿然急停
      煞車又緊急迴轉之違規行為，因而導致系爭車禍之發生，
      原告就系爭車禍之發生與有過失，至少應負二分之一之過
      失責任云云；惟查，被告甲○○於108年6月23日系爭車禍發
      生當時經警訊問後供稱其駕駛大貨車，由宜蘭往坪林方向
      ，行經北宜公路45.7公里處，因為看到前面有一台小貨車
      要迴轉，於是其就煞車，但煞不住所以就撞上路邊護欄，
      其發現危險當時兩車距離約7、8公尺，就開始踩煞車，但
      煞不住等語（見北檢109年度偵字第5020號偵查卷第61頁
      ），然於108年12月23日在新北市政府警察局新店分局坪
      林分駐所警訊時另供稱其駕車行經事發地點時，前面那台
      車說要協助在對向路邊摩托車，因此臨時在雙黃線上迴轉
      ，其因而撞上對方，撞上當時其車速約每小時40公里，兩
      車距離約50公尺，其來不及閃避，踩了煞車還是煞不住就
      撞上去（見北檢109年度偵字第5020號偵查卷第11、13頁
      ），姑不論被告甲○○就其發現前方原告小貨車欲迴轉時兩
      車間距離所為供述前後明顯不一，惟被告甲○○於上揭二次
      警訊筆錄中均未提及前方原告小貨車有貿然急停煞車之行
      為，核與原告於108年6月23日系爭車禍發生當時經警訊問
      係供稱其遭後方被告甲○○大貨車撞擊時，車速約每小時5
      至10公里等情並無相悖之處（見北檢109年度偵字第5020
      號偵查卷第57頁），另原告小貨車所搭載之乘客蔡雨岑於
      108年6月23日系爭車禍發生當時經警訊問及108年12月23
      日在新北市政府警察局新店分局坪林分駐所警訊時，均未
      提及原告小貨車於遭被告甲○○大貨車自後方撞擊前有緊急
      停煞之情形（見北檢109年度偵字第5020號偵查卷第37、5
      9頁），且被告上揭二次警訊筆錄分係系爭車禍發生當時
      、事隔6月後所製作，衡情被告甲○○之記憶應較本院審理
      時更為清晰，倘原告小貨車於迴轉前有貿然急停煞車之重
      大違規，被告甲○○應無可能全未提及此事，綜上事證研判
      ，系爭車禍發生當時，原告小貨車為迴轉而打開方向燈並
      以每小時5至10公里之緩慢車速準備左轉時即遭後方被告
      甲○○大貨車撞擊左後車尾，再往前撞擊至護欄，並有道路
      交通事故現場圖附卷足憑（見北檢109年度偵字第5020號
      偵查卷第51頁），是被告甲○○抗辯原告駕駛小貨車有貿然
      急停煞車又緊急迴轉之違規行為等云，應係事後卸責推諉
      之詞，核與事實不符，要難採信。
　　⒉再按「汽車行駛時，駕駛人應注意車前狀況及兩車並行之
      間隔，並隨時採取必要之安全措施，不得在道路上蛇行，
      或以其他危險方式駕車」，道路交通安全規則第94條第3
      項定有明文。依卷附道路交通事故現場圖（見北檢109年
      度偵字第5020號偵查卷第51頁），原告小貨車行駛時被告
      甲○○大貨車之前方，被告甲○○自應注意車前狀況及兩車並
      行之間隔，並隨時採取必要之安全措施；承前所述，被告
      甲○○於108年6月23日系爭車禍發時及108年12月23日在新
      北市政府警察局新店分局坪林分駐所警訊時，就其發現前
      方原告小貨車欲迴轉時兩車之間距所為供述明顯前後不一
      ，而被告甲○○供稱其車速當時約每小時40公里，倘其於兩
      車距離50公尺時即發現前方原告小貨車欲迴轉而立即踩煞
      車，縱被告甲○○所駕駛大貨車無法完全停煞，然既經50公
      尺之急踩煞車降速，亦不致發生過於猛烈之撞擊力道，惟
      觀諸現場拍攝照片可悉（見北檢109年度偵字第5020號偵
      查卷第75頁），被告甲○○大貨車之右側車頭有相當嚴重之
      撞擊凹陷，足見當時撞擊力道之猛烈，綜上事證研判，關
      於系爭車禍發生當時兩車之間距應以被告甲○○於108年6月
      23日系爭車禍發生當時經警訊問供稱之7、8公尺等情較為
      可採，亦即被告甲○○駕駛大貨車並未注意車前狀況及兩車
      並行之間隔，且未隨時採取必要之安全措施，導致其發現
      前方原告小貨車與欲迴轉時兩車僅相距7、8公尺，被告甲
      ○○閃煞不急，其駕駛大貨車車頭因而與原告小貨車左後車
      尾發生碰撞，而與原告無涉。
    ⒊再查，系爭車禍經送新北市政府車輛行車事故鑑定會進行
      鑑定，鑑定結果認定被告甲○○駕駛大貨車為注意車前狀況
      ，為肇事原因，原告駕駛自用小貨車，並無肇事因素，有
      新北市政府車輛行車事故鑑定會新北車鑑字第0000000號
      鑑定意見書附卷足憑（見本院卷㈠第151至153頁），被告
      甲○○不服聲請覆議，經新北市政府車輛行車事故鑑定覆議
      會進行鑑定後，仍維持新北市政府車輛行車事故鑑定會之
      鑑定意見，有新北市政府交通局109年1月2日新北交安字
      第1082099068號函附卷可稽（見本院卷㈠第255頁），且查
      ，被告甲○○於本院刑事庭109年度審交簡上字第26號過失
      傷害案件109年7月7日審理程序中就審判長所提示新北市
      政府車輛行車事故鑑定會鑑定意見書曾明確表示無意見，
      且未抗辯原告就系爭車禍之發生與有過失一節，亦有該次
      審理筆錄在卷可按（見109年度審交簡上字第26號刑事卷
      第59至61頁），綜上事證，難認原告就系爭車禍之發生與
      有過失，被告甲○○所為前揭抗辯，顯不可採。
　㈧經扣除強制汽車責任險保險金742,140元後，原告不得再請求
    被告賠償任何金額。
    ⒈承上，原告得請求被告連帶賠償醫療費用19,843元、拖車
      費4,500元、看護費用36,000元、不能工作之薪資損失23,
      100元、汽車修理費用101,475元及慰撫金80,000元，合計
      為264,918元（計算公式：19,843元＋4,500元＋36,000元＋2
      3,100元＋101,475元＋80,000元＝264,918元）。
    ⒉然按保險人依強制汽車責任保險法規定所為之保險給付，
      視為被保險人損害賠償金額之一部分，被保險人受賠償請
      求時，得扣除之，強制汽車責任保險法第32條規定甚明。
      系爭車禍發生後原告已受領強制汽車責任險保險金742,14
      0元，為兩造所不爭執，已如前述，依上規定，原告領取
      之強制汽車責任保險金742,140元視為被告損害賠償金額
      之一部分，應予扣除，扣除後，原告已不得再向被告請求
      賠償任何金額（計算公式：264,918元－742,140元＝-477,2
      22元），從而原告請求被告連帶賠償2,000,000元及法定
      遲延利息，即屬無據。
五、綜上所述，原告依侵權行為損害賠償法律關係，請求被告連
    帶賠償2,000,000元，及自刑事附帶民事起訴狀繕本送達最
    後被告翌日起，至清償之日止，按週年利率5％計算之利息，
    為無理由，應予駁回。又本件原告既受敗訴判決，其假執行
    之聲請即失所附麗，不應准許。
六、本件事證已臻明確，被告甲○○請求傳訊被告甲○○、證人蔡雨
    岑暨送逢甲大學車輛行車事故鑑定研究中心進行鑑定，欲證
    明原告就系爭車禍之發生與有，另請求傳訊證人林慶堂欲釐
    清宏達公司所為估價是否合理云云，因本院依卷內相關事證
    已足認定原告就系爭車禍並無任何過失，且上揭估價單所載
    工項均係修復原告小貨車損害所必要，自無再行訊問或送鑑
    定之必要，至兩造其餘之攻擊或防禦方法及所用之證據，經
    本院斟酌後，均認不足以影響本判決之結果，爰不再逐一論
    列，附此敘明。
七、據上論結，本件原告之訴為無理由，依民事訴訟法第78條，
    判決如主文。
中　　華　　民　　國　　110 　年　　11　　月　　10　　日
                   民事第四庭審判長法  官  蔡政哲

                                   法  官  陳正昇
　　　　　　　　　　　　　　　　　　　　
　　　　　　　　　　　　　　　　　 法  官　李家慧　
以上正本係照原本作成。
本判決不得上訴。
中　　華　　民　　國　　110 　年　　11　　月　　10　　日
                                   書記官  王怡茹